【裁判字號】    97,訴,2030
【裁判日期】    971203
【裁判案由】    返還消費借貸款
【裁判全文】
臺灣板橋地方法院民事判決              97年度訴字第2030號
原      告  台北富邦商業銀行股份有限公司
法定代理人  丁○○
訴訟代理人  丙○○
被      告  至昇股份有限公司
兼 上一 人
法定代理人  乙○○
被      告  甲○○
上列當事人間請求返還消費借貸款事件，經本院於民國97年11月
19日言詞辯論終結，判決如下：
    主  文
被告應連帶給付原告新臺幣佰捌拾陸萬陸仟捌佰拾壹元及如
附表所示利息暨違約金。
訴訟費用由被告連帶負擔。
本判決第一項於原告以新臺幣壹佰貳拾捌萬玖仟元或同額之中央
政府建設公債九十六年度甲類第五期債票為被告供擔保後，得假
執行。
    事實及理由
一、原告起訴主張：緣被告至昇股份有限公司（以下稱被告至昇
    公司）於民國（下同）九十四年九月二十日，邀同被告乙○
    ○、甲○○為連帶保證人，向原告借款二筆均為新臺幣（下
    同）四百萬元，本金合計八百萬元，二筆借款期間均自九十
    四年九月二十二日起至九十九年九月二十一日止，依年金法
    按月平均攤還本息，利息則按原告牌告基準利率分別加碼年
    息百分之一‧三五及一‧一五計算，依年金法計算月付金，
    每月計付一次，上開月付金並得由原告於每屆滿三個月之次
    日，按原告當時之牌告基準利率加原碼距重新計算。另約定
    如遲延還本或付息時，除仍依前開約定利率計付遲延利息外
    ，本金自到期日起，利息自繳息日起，逾期六個月以內部分
    ，按借款利率百分之十，逾期超過六個月部分，按借款利率
    百分之二十加付違約金。詎被告至昇公司自九十七年四月二
    十五日經票據交換所公告拒絕往來，依約定書第六條第二款
    約定，應已喪失期限利益，上開二筆借款當均已屆清償期。
    目前被告尚欠本金一百九十三萬五千八百九十三元及一百九
    十三萬零九百三十八元，合計三百八十六萬六千八百三十一
    元及如附表所示利息、違約金。被告乙○○、甲○○既為連
    帶保證人，自應就其連帶保證之債務負連帶清償責任。為此
    ，爰依消費借貸及連帶保證之法律關係，提起本件訴訟，聲
    明如主文第一項所示，並陳明願供擔保請准宣告假執行。
二、被告至昇公司、乙○○抗辯稱：有向原告借錢，但六張票被
    拒絕往來後仍正常繳息，目前本金剩三百多萬，且工廠有設
    定抵押足以擔保，若原告給予展期，是有能力還錢。被告甲
    ○○亦抗辯：是保證人，但請求原告給予展期云云。併答辯
    聲明判決駁回原告之訴。
三、本件原告主張之事實，業據其提出借據、保證書、約定書影
    本、第二類票據信用資料查覆單影本等為證，且為被告至昇
    公司、乙○○、甲○○所自認。綜上，原告主張之事實，堪
    信為真實。至於被告被告至昇公司、乙○○抗辯有擔保品足
    以擔保云云，並不影嚮上開認定。
四、從而，原告依消費借貸及連帶保證之法律關係，請求被告連
    帶給付如主文第一項所示之金額、利息、違約金，均屬有據
    ，應予准許。又原告陳明願供擔保，聲請宣告假執行，核無
    不合，爰酌定相當擔保金額准許之。
據上論結：本件原告之訴為有理由，依民事訴訟法第七十八條，
第八十五條第二項、第三百九十條第二項，判決如主文。
中    華    民    國    97    年    12    月    3     日
                  民事第一庭    法  官  李世貴
以上正本係照原本作成。
如對本判決上訴，須於判決送達後20日內，向本院提出上訴狀，
上訴臺灣高等法院（應按他造人數提出繕本）。
中    華    民    國    97    年    12    月    4     日
                                書記官  蘇哲男


司法院資訊處製作；財團法人民間司法改革基金會備份。
